Inventaris van het archief van de Dienst Getijdewateren van het Ministerie van Verkeer en Waterstaat, (1977) 1985 - 1993
Nationaal Archief, Den Haag
- Stukken betreffende bijzondere onderwerpen, 2.
  - Taakuitvoering, 2.2
    - Watersystemen (WS), 2.2.3
      - Algemeen, 2.2.3.1
        - Besprekingsverslagen, nota's en notities., 1985 – 1993; 335-375, 1002; 31 pakken, 7 omslagen en 3 stukken
          - GWWS87201 - GWWS87265, 1987, 347
            - Janssen/Bakker Project MANS, 29-6-1987, 87.240
            - Janssen Visite-kaartjes Dienst Getijdewateren, 9-7-1987, 87.241
            - Janssen Detaillering vragen POLWAD, 15-7-1987, 87.242
            - Janssen Voorstel financiën 1987-1988 projecten Waddenzee, 17-7-1987, 87.244
            - Akkerman Eemscommissievergadering, 26-8-1987, 87.245
            - Brolsma Financiën ten behoeve van Waddenprojecten, 17-9-1987, 87.248
            - Janssen Project POLWAD, 17-9-1987, 87.249
            - Akkerman Waddendag (kennisoverdracht), 6-11-1987, 87.258
            - werkgroep Onderzoeksplan Dienst Getijdewateren, 5-1-1987, 87.258
            - Akkerman BAGHWAD, 1-12-1987, 87.265
          - GWWS87302 - GWWS87389, 1987, 348
            - Misdorp Morfologische Kaart Wadden, 16-1-1987, 87.302
            - Van Berk 72e STROCOM-vergadering, 15-1-1987, 87.303
            - Van Berk Waterkwaliteitsmodellen Westerschelde, 13-1-1987, 87.304
            - Verhagen 60e vergadering van TAW werkgroep C: "Verdediging en onderhoud zandige kusten", 16-1-1987, 87.305
            - Westerveld WSW-staf, 15-1-1987, 87.306
            - Bootsma Biomonitoring, 16-1-1987, 87.307
            - Dronkers / Tupang WS-staf, 19-1-1987, 87.308
            - Duijts Achtergrondwaarden Waddenzee (Achtwad), 21-1-1987, 87.309
            - Van Berk Stofstromen, 29-1-1987, 87.310
            - Verhagen Begeleidingsgroep Kustonderhoud, 27-1-1987, 87.311
            - Devilee Prohabilistisch ontwerp Y-geul, 22-1-1987, 87.312
            - Van Berk 73e STROCOM-vergadering, 4-2-1987, 87.314
            - Dronkers/Tupang WS-staf, 5-2-1987, 87.315
            - Tupang WSW-staf, 10-2-1987, 87.316
            - Dederen Euzout 02, 16-2-1987, 87.317
            - Van Berk 74e STROCOM-vergadering, 18-2-1987, 87.319
            - Dronkers/Tupang WS-staf, 17-2-1987, 87.320
            - Bootsma Project BASISWAD (MONIWAD), 18-2-1987, 87.321
            - Bootsma Werkgroep Fysische Monitoring, 27-2-1987, 87.322
            - Tupang SAD, 3-3-1987, 87.323
            - Tupang WSW-staf, 23-3-1987, 87.324
            - Tupang WS-staf, 2-3-1987, 87.325
            - Kylstra Monitoring mijnbouwinstallaties, 3-3-1987, 87.326
            - Bootsma Contactbijeenkomst HD/WSW, 18-3-1987, 87.327
            - Bootsma Fysische monitoring, 18-3-1987, 87.328
            - Van Berk 75e STROCOM-vergadering, 18-3-1987, 87.329
            - Dronkers/Tupang WS-staf, 16-3-1987, 87.330
            - Bootsma Biomonitoring, 25-3-1987, 87.331
            - Oudendijk Vergadering Wg. EUZOUT dd. 20-3-1987, 27-3-1987, 87.332
            - Verhagen 61e vergadering van TAW-Werkgroep C, 3-4-1987, 87.333
            - Bootsma 4e vergadering proj.groep Moniwad dd. 9-3-1987, 6-4-1987, 87.334
            - Oudendijk 2e vergadering stuurgroep EUZOUT dd. 20-3-1987, 6-4-1987, 87.335
            - Tupang WSW-staf, 23-3-1987, 87.336
            - Tupang WS-staf, 10-4-1987, 87.337
            - Westerveld WSW-staf, 14-4-1987, 87.338
            - Westerveld WS-staf, 13-4-1987, 87.339
            - Van Berk 76e STROCOM-vergadering, 28-4-1987, 87.340
            - Dronkers Bespreking HW-AL, 27-4-1987, 87.341
            - Van Berk 76e STROCOM-vergadering (ex. WSD-staf), 28-8-1987, 87.342
            - Westerveld WS-staf, 27-4-1987, 87.343
            - Westerveld WS-staf, 8-5-1987, 87.344
            - Westerveld WSN-staf, 18-5-1987, 87.345
            - Westerveld WSL-staf, 18-5-1987, 87.346
            - Jelsma 3e nota en functie scheepvaart, 29-5-1987, 87.348
            - Westerveld/Dronkers WS-staf, 25-5-1987, 87.349
            - Van Berk 77e STROCOM-vergadering, 27-5-1987, 87.350
            - Van Berk 77e STROCOM-vergadering (ex. WSD-staf), 27-5-1987, 87.351
            - De Kruik WSL-staf, 3-6-1987, 87.352
            - Verhagen 62e vergadering TAS-Werkgroep C (CC 87.18), 2-6-1987, 87.353
            - Westerveld AO/WS-staf, 25-5-1987, 87.354
            - Van Berk 78e STROCOM-vergadering, 10-6-1987, 87.355
            - Van Berk Aanpak kalamiteiten directie Noordzee, 12-6-1987, 87.356
            - Westerveld WSW-staf, 11-6-1987, 87.357
            - Westerveld WS-staf, 17-6-1987, 87.358
            - Stutterheim JMG, 18-6-1987, 87.359
            - Westerveld WSL-staf, 15-6-1987, 87.360
            - Westerveld WSN-staf, 15-6-1987, 87.361
            - Westerveld WS-staf, 22-6-1987, 87.362
            - Van Berk Tramod, 24-6-1987, 87.363
            - Van Berk DGW en kalamiteiten, 25-6-1987, 87.364
            - Westerveld WSL-staf, 1-7-1987, 87.365
            - Westerveld 79e STROCOM-vergadering, 3-7-1987, 87.366
            - Smits WS-staf, 8-7-1987, 87.367
            - Van Berk Tramod, 9-7-1987, 87.368
            - Van der Vegt WSW-staf, 1-7-1987, 87.369
            - Hallie Zandwad, 26-6-1987, 87.370
            - Van Berk 80e STROCOM-vergadering, 14-7-1987, 87.371
            - Smits WSL-staf, 13-7-1987, 87.372
            - Ten Brink Conclusies Infrostruc, 28-7-1987, 87.373
            - Honkoop PC-gebruik en -beheer bij WSL, 6-8-1987, 87.374
            - Westerveld WSL-staf, 11-8-1987, 87.375
            - Roos MANS -Case 2 - Werkgroep Toxische Stoffen, 9-7-1987, 87.376
            - Stutterheim Sedimentgegevens JMG 1985, 15-7-1987, 87.377
            - Stutterheim Opname biota gegevens Wakwal/Worso, 15-7-1987, 87.378
            - Westerveld WSW-staf, 17-8-1987, 87.379
            - Dederen Overleg RD/DGW in het kader van de 3e Nota WHH, 19-8-1987, 87.380
            - Westerveld WS-staf, 21-8-1987, 87.381
            - Westerveld WSN-staf, 24-8-1987, 87.382
            - Van Berk 81e STROCOM-vergadering, 27-8-1987, 87.383
            - Westerveld WS-staf, 1-9-1987, 87.384
            - Westerveld AO- /WS-staf, 1-9-1987, 87.385
            - Hallie Vergadering Zandwad dd. 28-8-2987, 1-9-1987, 87.386
            - Van Berk Tramod, 2-9-1987, 87.387
            - Westerveld SAD dd. 26-8-1987, 1-9-1987, 87.388
            - Wessels IO- /WS-staf, 3-9-1987, 87.389
          - GWWS87390 - GWWS87406, 1987, 349
            - Brolsma Periodiek overleg Wadden (HW-DGW), 1-9-1987, 87.390
            - Westerveld WSN-staf, 8-8-1987, 87.391
            - Dronkers Klantenoverleg dd. 3-9-1987, 8-9-1987, 87.392
            - Wessels WSL-staf, 8-9-1987, 87.393
            - Kylstra/Jelsma Overleg AOB-staf met betrekking tot natuur in de 3e Nota WHH, 1-9-1987, 87.394
            - Van Berk Werkgroep olie-/chemicaliënbestrijding, 9-9-1987, 87.395
            - Wessels WSW-staf, 14-9-1987, 87.396
            - Brolsma Strategie-verkening DGW, 14-9-1987, 87.397
            - Roos 2e Vergadering MANS-case werkgroep Toxische Stoffen, 16-9-1987, 87.398
            - Van Berk 82e STROCOM-vergadering, 16-9-1987, 87.399
            - Devilee DGW-kerngroep NW3, 15-9-1987, 87.400
            - Westerveld Projectgroep Vaargeul, 15-9-1987, 87.401
            - Vroon Lozingen van 3 miljoen m3 specie ten gevolge van de werken aan het kanaal door Zuid-Beveland in de Westerschelde. Interimnota project kanaal ZB, 1-1-1987, 87.401
            - Westerveld WS-staf, 14-9-1987, 87.402
            - Walhout/Van Buuren Projectplan onderzoek natuur en ecologie Veerse Meer, 1-2-1987, 87.402
            - Kik Golf-windrelaties en golffrequentietabellen over jaar 1985, 6-5-1987, 87.403
            - Westerveld WSN-staf, 24-9-1987, 87.403
            - Westerveld WSL-staf, 24-9-1987, 87.404
            - Pouwer/Lemstra/Smaal/V.d. Meer Eindrapport Afwerk - OMA/KOMA, effecten van droogstand op overleving en conditie van mosselen en kokkels voor, tijdens en na de sluiting van het Tholense Gat en het Krammer, 1-4-1987, 87.404
            - Werkgroep vervoer gevaarlijke Stoffen Milieurisico's Scheepvaart Oosterschelde, 1-3-1987, 87.405
            - Westerveld WS-staf, 87.405
            - Kik Golfklimaatgegevens Deltagebied, berekend uit metingen over de jaren 1985 t/m 1986, 16-7-1987, 87.406
            - Kylstra MANS-Tox, 28-9-1987, 87.406
          - GWWS87407 - GWWS87450, 1987, 350
            - Bollebakker/De Jong/V.d. Kamer Een analyse van de stormvloedstanden bij Antwerpen (Prosperpolder), opgetreden in de periode 1971 - 1986, 1-11-1987, 87.407
            - Devilee BA groep NW 3, 8-10-1987, 87.407
            - Westerveld WSN-staf, 8-10-1987, 87.408
            - Hallie Zandwad, 15-10-1987, 87.409
            - Westerveld WS-staf, 12-10-1987, 87.410
            - Bootsma Jaarlijkse tentoonstelling EXPOZEE, 6-10-1987, 87.411
            - Westerveld AO- /WS-staf, 12-10-1987, 87.412
            - Bootsma Periodiek overleg HW/WSW, 16-10-1987, 87.413
            - Westerveld Projectgroep Vaargeul, 2e vergadering, 20-10-1987, 87.414
            - Wessels WSL-staf, 20-10-1987, 87.415
            - Devilee Kerngroep NW3, 21-10-1987, 87.416
            - Van Berk 83e STROCOM-vergadering, 22-10-1987, 87.417
            - Van Driel Kustonderzoek (eigenlijk AO-nr.), 26-10-1987, 87.418
            - Westerveld WS-staf, 26-10-1987, 87.419
            - Stutterheim 16e vergadering nat. w.g. JMP, 28-10-1987, 87.420
            - Dederen Bespr.verslag watersys. doelstelling (29-10), 3-11-1987, 87.422
            - Jeanne Bespr.verslag WSL van 2-11 (proj.leiders), 2-11-1987, 87.423
            - Van Berk 84e STROCOM-vergadering, 6-11-1987, 87.424
            - Dederen Bespr.verslag Euzout + NWS, 10-11-1987, 87.425
            - Brolsma Bespr.verslag WSW pr.L., 11-11-1987, 87.426
            - Dronkers Bespr.verslag WS-staf, 13-11-1987, 87.427
            - Kylstra Bespr.verslag WSN-staf, 2-11-1987, 87.428
            - Kylstra WSN-staf, 16-11-1987, 87.429
            - Hallie Bespr.verslag Zandwad, 19-11-1987, 87.431
            - Van Berk 85e STROCOM vergadering, 20-11-1987, 87.432
            - Bootsma Bespr.verslag waterkwal. monitoring Waddenzee, 23-11-1987, 87.433
            - Jeanne Bespr.verslag WSL projectleiders, 24-11-1987, 87.435
            - Westerveld AO/WS-staf, 23-11-1987, 87.436
            - Westerveld WS-staf, 23-11-1987, 87.437
            - Van Berk STROCOM 696, 7-12-1987, 87.439
            - Van Berk Bijeenkomst Seael/Aquabel, 1-12-1987, 87.441
            - Westerveld Projectgroep Vaargeul (3e verg.), 3-12-1987, 87.442
            - Westerveld WS-staf, 7-12-1987, 87.443
            - Westerveld WSN-projectleiders, 17-12-1987, 87.444
            - Jeanne WSL-projectleiders, 17-12-1987, 87.445
            - Honkoop 3e verg. WG BA-zout 3e nota, 21-12-1987, 87.446
            - Devilee 4e verg. Kerngroep NW3, 23-12-1987, 87.447
            - Hallie Projectgroep Zandwad, 23-12-1987, 87.448
            - Westerveld WS-staf, 29-12-1987, 87.449
            - Westerveld/Dronkers Bespreking HW/DGW, 30-10-1987, 87.450
          - GWWS88001 - GWWS88005, 1988, 351; omslag
            - Misdorp/Duijts Gehaltes aan zware metalen in de bodem van de Waddenzee in 1987, 10-6-1988, 88.001
            - Projectgroep MONIWAD Monitoringprogramma voor de Waddenzee, 1-6-1988, 88.003
            - Pluijm/Misdorp Advies kustverdediging Noordoosthoek Vlieland, 2-5-1988, 88.005
          - GWWS88006 - GWWS88012, 1988, 352
            - Dienst Getij-dewateren De verdediging van de Nederlandse kust na 1990, 1-5-1988, 88.006
            - Bouwmeester/Groos Golfrandvoorwaarden Afsluitdijk, 1-7-1988, 88.008
            - Louters/Hallie Golfklimaat nabij de haringvlietsluizen, 1-8-1989, 88.009
            - Pluijm Zeewaartse kustverdediging de zeereep verle(n)gd, 28-11-1988, 88.012
          - GWWS88302 - GWWS88381, 1988, 353
            - Dederen Besprekingsverslag Werkgroep watersysteemdoelstellingen, 7-1-1988, 88.301
            - Bootsma Moniwad, 7-12-1987, 88.302
            - Thea WS-staf, 5-1-1988, 88.303
            - Henk WSL-projectleidersoverleg, 11-1-1988, 88.304
            - Dronkers Voorbereiding 3e NZMC (Noordzee Ministers Conferentie), 13-1-1988, 88.305
            - Van Berk Stroomsnelheidsgegevens Schelde Radar, 12-1-1988, 88.306
            - Thea WS-staf, 18-1-1988, 88.307
            - Van Berk 2e CALMOD vergadering, 20-1-1988, 88.308
            - Dederen Besprekingsverslag Werkgroep watersysteemdoelstellingen, 22-1-1988, 88.309
            - Thea WSN-staf, 25-1-1988, 88.310
            - Westerveld Projectgroep Vaargeul, 26-1-1988, 88.311
            - Westerveld AO/WS-staf, 1-2-1988, 88.312
            - Thea WS-staf, 1-2-1988, 88.313
            - Thea WSN-staf, 8-2-1988, 88.314
            - Kylstra NW3-Watdoel, 11-2-1988, 88.316
            - Essink/Bootsma Biologische Monitoring Waddenzee, 19-1-1988, 88.317
            - Van Berk Inpassing Deeltjesmodel in Seabel, 16-2-1988, 88.318
            - Thea WS-staf, 15-2-1988, 88.319
            - Van Berk 87e STROCOM-vergadering, 25-2-1988, 88.320
            - Thea WSN-staf, 22-2-1988, 88.321
            - Kylstra MANS Toxische Stoffen Case, 13-1-1988, 88.322
            - Thea WS-staf, 29-2-1988, 88.323
            - Kylstra Werkgroep overige stoffen en systeemkenmerken, 8-3-1988, 88.324
            - Westerveld Projectgroep Vaargeul, 10-3-1988, 88.325
            - Bootsma MONIWAD-vergadering 10-03-88, 22-3-1988, 88.326
            - Stutterheim Verslag 17e vergadering Nationale Werkgroep JMP, 17-3-1988, 88.327
            - Westerveld WS-staf, 28-3-1988, 88.328
            - Hallie WSN-staf, 5-4-1988, 88.329
            - Kylstra Werkgroep overige stoffen en systeemkenmerken, 11-4-1988, 88.330
            - Thea WS-staf, 12-4-1988, 88.331
            - Van Berk Bespreking stroomsnelheidstabellen t.b.v. het Informatie Verwerkend Systeem, 20-4-1988, 88.332
            - Van Berk 88e STROCOM-vergadering, 21-4-1988, 88.333
            - Van Berk Aanbevelingen aanpassing PIMPL, 25-2-1988, 88.334
            - Thea WS-staf, 25-4-1988, 88.335
            - Dederen Besprekingsverslag werkgroep overige stoffen en systeemkenmerken, 2-5-1988, 88.336
            - Stutterheim Logistiek vangst biota; aanleveren JMP-data1, 9-5-1988, 88.337
            - Thea WS-staf, 16-5-1988, 88.338
            - Hallie Projectgroep VOORDELTA, 23-5-1988, 88.339
            - Van Berk 89e STROCOM-vergadering, 30-5-1988, 88.340
            - Thea WSN-staf, 30-5-1988, 88.341
            - Thea WS-staf, 6-6-1988, 88.342
            - Van Driel Kerngroep Kustverdediging, 7e vergadering, 30-5-1988, 88.343
            - De Boer Konsekwenties kustfunkties (nota Kustverdediging), 8-6-1988, 88.344
            - Baptist/Leeuwis/Marquenie/Stutterheim 1e vergadering Biologische Effect Monitoring, 13-6-1988, 88.345
            - Van Berk 90e STROCOM-vergadering, 23-6-1988, 88.346
            - Dronkers Fysisch onderzoek bij het SWL- financiering onderzoeksfaciliteiten, 30-6-1988, 88.348
            - Maaike WS-staf, 4-7-1988, 88.349
            - Thea WSN-staf, 11-7-1988, 88.350
            - Kylstra Werkgroep overige stoffen en systeemkenmerken, 13-7-1988, 88.351
            - Thea WS-staf, 18-7-1988, 88.352
            - Al AO/WS-staf, 20-6-1988, 88.353
            - Patrick WS-staf, 29-8-1988, 88.354
            - Van Berk 91e STROCOM-vergadering, 29-8-1988, 88.355
            - Kylstra Werkgroep overige stoffen en systeemkenmerken, 2-9-1988, 88.356
            - Thea WSN-staf, 5-9-1988, 88.357
            - Vink Klantenoverleg DGW 2 septemer 1988, 7-9-1988, 88.358
            - Thea WS-staf, 12-9-1988, 88.359
            - Thea AO/WS-staf, 12-9-1988, 88.360
            - Hallie Projectgroep Voordelta, 14-9-1988, 88.361
            - Thea WS-staf, 10-10-1988, 88.363
            - Van Berk Stroomsnelheidstabellen voor het I.V.S., 21-10-1988, 88.364
            - Van Berk Gevolgen zeespiegelrijzing Europoort, 24-10-1988, 88.366
            - Kylstra Werkgroep overige stoffen en systeem kenmerken, 25-10-1988, 88.367
            - Thea WS-staf, 24-10-1988, 88.369
            - Thea WSN-staf, 31-10-1988, 88.370
            - Thea WS-staf, 7-1-1988, 88.371
            - Thea WSN-staf, 14-11-1988, 88.372
            - Thea WSN-staf, 21-10-1988, 88.374
            - Abdoelkariem WSL-projectleidersoverleg, 29-11-1988, 88.376
            - Thea WS-staf, 5-12-1988, 88.377
            - Devilee 17e vergadering DGW kerngroep NW3, 9-12-1988, 88.378
            - Duijts Verslag van de projektgroep Achtwad d.d.d 25 oktober 1988, 22-12-1988, 88.379
            - Van Huisstede WS-stafvergadering, 19-12-1988, 88.381
          - GWWS88401 - GWWS88409, 1988, 354
            - Beleidsplan Westerschelde. Beschrijving van de Westerschelde, 1-5-1989, 88.401
            - Deelproject-groep EOS-Randvoor-waarden Nieuwe randvoorwaarden voor het Oosterscheldesysteem m.b.t. getij, zoutgehalten en bodemligging. Rapportage EOS-Randvoorwaarden april 1987 - april 1988, 1-7-1988, 88.403
            - Voortgangsrapport april 1987 - april 1988, 15-8-1988, 88.404
            - Bitter Trendanalyse waterkwaliteit Westerschelde over de periode 1975 t/m. 1985, 20-5-1988, 88.405
            - Lefèvre/Van der Male Gebruikersdokumentatie programmapakket CALM t.b.v. deeltjesmodel CALM14, 20-12-1988, 88.407
            - Roelse/Maranus Prognose kustontwikkeling Zeeland 1990-2090; beschrijving methode en resultaten Fase 2, 1-10-1988, 88.409
          - GWWS88410 - GWWS88411, 1988, 355; omslag
            - Projectgroep Knelpunten-analyse (Concept)-eindrapportage knelpuntenanalyse Watersystemen, 30-9-1988, 88.410
            - Bollebakker/Van de Kamer IJking en validatie van het stratificatiemodel Stress-Veerse Meer en toepassing van het model voor de beleidsanalyse Veerse Meer, 1-6-1989, 88.411
          - GWWS89001 - GWWS89010, 1989, 356
            - Pluijm Zeewaartse kustverdediging een globale uitwerking van enkele mogelijkheden, 1-1-1989, 89.001
            - Ten Brink Amoebe - approach A method for description and assessment of ecosystems, 1-1-1989, 89.005
            - Ten Brink Systematically in search of sustainable development, 1-1-1989, 89.006
            - Dederen North Sea Modelling A comparison, 1-1-1989, 89.007
            - Duijts/Misdorp Verontreinigingen in sedimenten van de Noordzee en Waddenzee, 1-1-1990, 89.009
            - Dronkers/Boeije/Misdorp Socio-economic, Legal, Institutional, Cultural and Environmental Aspects of Measures for the Adaptation of Coastal Zones at Risk to Sea Level Rice, 17-11-1989, 89.010
          - GWWS89301 - GWWS89359, 1989, 357
            - Westerveld WSN-staf, 9-1-1989, 89.301
            - Devilee WS-staf dd. 6-1-1989, 25-1-1989, 89.302
            - Westerveld WSW-staf, 25-1-1989, 89.303
            - Westerveld WS-staf, 30-1-1989, 89.304
            - Westerveld WSN-staf, 6-2-1989, 89.306
            - Westerveld WSL-staf, 7-2-1989, 89.307
            - Westerveld WS-staf, 13-2-1989, 89.308
            - Roos MANS-tox. stoffen: beknopt verslag, 7-2-1989, 89.309
            - Westerveld WSL-projectleidersoverleg, 21-2-1989, 89.310
            - Westerveld WSW-staf, 23-2-1989, 89.311
            - Westerveld WS-staf, 27-2-1989, 89.312
            - Westerveld WSN-staf, 6-3-1989, 89.313
            - Hallie Projectgroep onderbouwing Kustnota, 14-3-1989, 89.314
            - Westerveld WS-staf, 13-3-1989, 89.315
            - Westerveld WSN-staf, 3-4-1989, 89.316
            - Westerveld WSL-projectleidersoverleg, 4-4-1989, 89.317
            - Hallie Zware mineralenoverleg, 11-4-1989, 89.318
            - Westerveld WS-staf, 10-4-1989, 89.319
            - Stutterheim 20e vergadering nationale werkgroep Joint Monitoring Programmme, 18-4-1989, 89.320
            - Westerveld WSN-staf, 18-4-1989, 89.321
            - Westerveld IO/WS-staf, 24-4-1989, 89.322
            - Westerveld WSW-staf, 19-4-1989, 89.324
            - Westerveld WSL-projectleidersoverleg, 2-5-1989, 89.325
            - Westerveld WS-staf, 22-5-1989, 89.326
            - Westerveld WSW-staf, 89.327
            - Westerveld WSN-staf, 29-5-1989, 89.328
            - WSL-projectleidersoverleg, 29-5-1989, 89.329
            - Groos Projectgroep Vaargeul, 20-6-1989, 89.330
            - Westerveld WS-staf, 19-6-1989, 89.331
            - De Kruik WSL-projectleidersoverleg, 14-6-1989, 89.332
            - Hallie Overleg zware mineralen, 28-6-1989, 89.333
            - Dronkers DT2-DNZ, 28-6-1989, 89.335
            - Westerveld WS-staf, 3-7-1989, 89.336
            - Van Heuvel Seiches-onderzoek Den Oever/Kornwerderzand, 5-7-1989, 89.337
            - Westerveld WS-staf, 28-8-1989, 89.339
            - Westerveld WSN-staf, 4-9-1989, 89.340
            - Westerveld WSW-staf, 7-9-1989, 89.341
            - Westerveld WS-staf, 11-9-1989, 89.342
            - Unie WSN-staf, 18-9-1989, 89.343
            - Westerveld WSL-staf, 19-9-1989, 89.344
            - Westerveld WS-staf, 4-10-1989, 89.345
            - Unie WSN-staf, 6-10-1989, 89.346
            - Unie WS-staf, 12-10-1989, 89.347
            - Unie WSN-staf, 19-10-1989, 89.348
            - Unie WS-staf, 24-10-1989, 89.350
            - Unie WSN-staf, 30-10-1989, 89.351
            - Unie WS-staf, 6-11-1989, 89.353
            - Unie WSN-staf, 13-11-1989, 89.354
            - Unie WSL-staf, 14-11-1989, 89.355
            - Westerveld WS-staf, 20-11-1989, 89.356
            - Westerveld WS-staf, 4-12-1989, 89.357
            - Westerveld WSW-staf, 29-11-1989, 89.358
            - Westerveld WS-staf, 18-12-1989, 89.359
          - GWWS89401 - GWWS89405, 1989, 358
            - Adriaanse Oeverbeschermingen en waterkwaliteit in Veerse Meer en Grevelingenmeer, 1-2-1989, 89.401
            - Kik Handleiding gebruikersapplicaties ZEEKOE-systeem, 7-3-1989, 89.402
            - Stronkhorst Strafificatie en nutriëntengehalten in het Grevelingenmeer over de periode 19809-1988, 1-8-1989, 89.403
            - Deelproject-groep EOS-Randvoor-waarden Nieuwe Randvoorwaarden voor het Oosterscheldesysteem Rapportage 1989 EOS-RVW, 1-10-1989, 89.404
            - Mol Probleem definitie Zeekoe, 1-5-1989, 89.405
          - GWWS89406 - GWWS89412, 1989, 359
            - Voortgangsrapport april 1988 - april 1989, 89.406
            - Pieters Projectplan OOSTWEST studie naar ontwikkelingsmogelijkheden oostelijk deel Westerschelde, 1-10-1989, 89.407
            - Fortuin Nieuwe dijkbekledingsmaterialen in getijdewateren, pilotstudy, 1-7-1989, 89.408
            - Fortuin Ecologie van harde substraten in getijdewateren, literatuuroverzicht, 1-7-1989, 89.409
            - De Vos/Twisk Bestandsopname bodemvissen Grevelingenmeer augustus 1988, 1-3-1990, 89.411
            - Boeije/Van Westen NW3 Basisrapport 1.2 - Beleidsanalyse: zoute wateren, 19-12-1989, 89.412
          - GWWS90001 - GWWS90010, 1990, 360; omslag
            - Klussenklapper. Aandachtsveld MANS-Eutrofiëring 1990, 90.001
            - Dronkers Strategische verkenning kustonderzoek, 5-3-1990, 90.005
            - De Kruik Schelpdierwater '88, 1-3-1990, 90.007
            - Misdorp A global survey of coast Wetlands, 1-2-1990, 90.008
            - Ten Brink Ecologische ontwikkelingsrichtlijnen zoute wateren, 1-5-1990, 90.009
            - Duijts Rapportage van het contaminantenonderzoek in het sediment van de Waddenzee in 1988, 1-10-1990, 90.010
          - GWWS90011 - GWWS90012, 1990, 361; omslag
            - Kramer/Misdorp/Duijts Contaminants in sediments of North Sea and Wadden Sea, 1-12-1989, 90.011
            - Brink/Ten Collijn Natuur Zoute wateren, 1-7-1990, 90.012
          - GWWS90081 - GWWS90082, 1990, 362; omslag
            - Otten/Malsen V. Gelderm. Het verspreiden van baggerspecie in de Noordzee, 1-2-1990, 90.081